【裁判字號】    98,訴,698
【裁判日期】    981023
【裁判案由】    拆屋還地
【裁判全文】
臺灣臺中地方法院民事裁定  98年度訴字第698號
抗  告  人
即上訴人    乙○○
訴訟代理人  甲○○
相  對  人
即被上訴人  第一商業銀行股份有限公司
法定代理人  丙○○
上列當事人間拆屋還地事件，對於本院民國98年10月13日所為裁
定，提起抗告，本院裁定如下：
    主    文
原裁定撤銷。
抗告人應於收受本裁定後五日內向本院繳納上訴裁判費新臺幣壹
仟陸佰陸拾伍元。
    理    由
一、按原法院或審判長認抗告為有理由者，應撤銷或變更原裁定
    ，民事訴訟法第490條第1項定有明文。
二、本件抗告意旨略以：原裁定計算裁判費用之計算式中，有關
    相當於不當得利部分之價額新臺幣（下同）69,765元，原裁
    定之計算式（59.73平方公尺×11680元/平方公尺×【6％－
    4％】×5年=69765），尚屬合理。惟就拆屋還地部分，因上
    訴人並未就原判決上訴人應拆屋還地有所爭執，而係就履行
    期間爭執，依原判決內容及抗告人收受判決期間計算結果，
    如抗告人未上訴，其拆除期限應為民國（下同）99年2月7日
    ，惟上訴人之上訴聲明係請求改判99年12月31日為拆屋期限
    ，是以上訴人所爭執者為期限利益，該期限利益約為11個月
    ，依原判決計算被上訴人所請求之不當得利計算至多則為
    38,371元（59.73平方公尺×11680元/平方公尺×6%×11/12
    年=38371元），合計上訴標的價額應108,136元，而非原裁
    定認定之2,243,937元，爰提起抗告請求廢棄原裁定。經核
    抗告人原上訴狀上訴聲明係記載：一、原判決主文第一項廢
    棄，祈改賜判決為：上訴人拆屋還地之履行期日為99年12月
    31日。...（以下略）。本院因認抗告人係就原判決主文第
    一項即拆屋還地部分全部不服，並據以核定上訴訴訟標的價
    額如原裁定。茲抗告人已詳予敘明上訴範圍僅係就部分不當
    得利金額（按係原判決主文第二項）及拆屋還地之履行期限
    不服（按係原判決主文第四項），則其抗告聲明廢棄原裁定
    ，難謂無理由，原裁定應予撤銷。查本件上訴之訴訟標的價
    額核定為108,136元（不當得利部分69,765元+履行期限部分
    38,371元），其應徵第二審裁判費1,665元，未據上訴人繳
    納。茲依民事訴訟法第442條第2項規定，限該上訴人於收受
    本裁定後5日內如數向本院繳納，毋得延誤，逾期即駁回其
    上訴，特此裁定。
三、依民事訴訟法第490條第1項，裁定如主文。
中    華    民    國    98    年    10    月    23    日
                  民事第四庭    法  官  王鏗普
正本係照原本作成。
如不服本裁定核定之訴訟標的價額，應於送達後10日內向本院提
出抗告狀，並繳納抗告費新臺幣1,000元；其餘命補繳裁判費部
分不得抗告。
中    華    民    國    98    年    10    月    23    日
                                書記官


司法院資訊處製作；財團法人民間司法改革基金會備份。
